臺灣桃園地方法院刑事判決　　　　　　 100年度易緝字第54號
公　訴　人　臺灣桃園地方法院檢察署檢察官
被　　　告　沈騰淼
上列被告因竊盜案件，經檢察官提起公訴（98年度偵字第28512
號），被告於本院準備程序中就被訴之事實為有罪之陳述，經本
院裁定改依簡式審判程序審理並判決如下：
    主  文
沈騰淼共同攜帶兇器竊盜，累犯，處有期徒刑柒月。
    事  實
一、沈騰淼前於民國91年間，因傷害案件，經本院於91年12月27
    日以91年度壢簡字第601 號判處有期徒刑4 月確定；復於92
    年間，另因違反毒品危害防制條例案件，經本院於92年9 月
    26日以92年度訴字第904 號判處有期徒刑8 月確定。前開二
    案之刑，再經本院於93年2 月10日以93年度聲字第217 號裁
    定定應執行刑為有期徒刑11月確定，其於92年12月30日入監
    服刑，於93年11月26日執行完畢出監。詎不知警惕，劉明昌
    （劉明昌部分另經本院以99年度易字第579 號判決確定）於
    98年11月18日晚間6 時許向不知情之彭春淵借得彭春淵所有
    之車牌號碼V7-5315 號自用小客車後，即委請不知情之邱憲
    忠（另經臺灣桃園地方法院檢察署以98年度偵字第28512 號
    為不起訴處分）駕駛前開自用小客車搭載劉明昌及沈騰淼於
    同日晚間8 時52分許，行經桃園縣平鎮市新富144 之2 號之
    「味全轉運倉庫」前，見劉得民所有之車牌號碼3413-QE 號
    自用小貨車停放於前開倉庫前無人看管，劉明昌、沈騰淼認
    有機可乘，即共同意圖為自己不法之所有，基於竊盜之犯意
    聯絡，先請邱憲忠將前開自用小客車停放臨靠於上開自用小
    貨車之駕駛座旁，再由劉明昌、沈騰淼下車，共同持客觀足
    以威脅人之生命、身體及安全，可供做兇器使用之剪刀1 把
    （未扣案），剪斷前開自用小貨車駕駛座後方用以固定貨車
    電瓶之螺絲2 枚（毀損部分未據告訴）及貨車電瓶之電線後
    ，即將貨車電瓶1 個（價值約新臺幣《下同》3,000 至4,00
    0 元）自前開自用小貨車拆卸得手，二人並欲將竊得之貨車
    電瓶共同搬運至前開自用小客車內。於劉明昌與沈騰淼竊取
    上開貨車電瓶之同時，因劉得民正於前開自用小貨車內之副
    駕駛座休憩，欲等待前開倉庫開門後得以購買礦泉水，因聽
    見上開自用小貨車駕駛座後方有異常聲響及有人語交談之聲
    音後，旋下車察看，乃發現劉明昌及沈騰淼正在搬運上開貨
    車電瓶隨即呼喊制止之，劉明昌及沈騰淼見狀，隨即將上開
    貨車電瓶放置於地，旋返回前開自用小客車而逃離現場，嗣
    經劉得民記下前開自用小客車之車牌號碼報警處理，經警循
    線查悉上情。
二、案經桃園縣政府警察局平鎮分局報請臺灣桃園地方法院檢察
    署檢察官偵查起訴。
    理  由
壹、程序方面
    按最重本刑為3 年以下有期徒刑、拘役或專科罰金之罪，及
    刑法第320 條、第321 條之竊盜罪，經第二審判決者，不得
    上訴於第三審法院，刑事訴訟法第376 條第1 款、第2 款定
    有明文。又除簡式審判程序、簡易程序及第376 條第1 款、
    第2 款所列之罪之案件外，第一審應行合議審判，96年3 月
    21日公布、同年月23日施行之刑事訴訟法第284 條之1 亦有
    明文，本件被告沈騰淼係犯修正前刑法第321 條之罪（詳後
    述），依上開規定得行獨任審判。又本件被告沈騰淼所犯之
    罪，並非法定刑為死刑、無期徒刑或最輕本刑3 年以上有期
    徒刑之罪，亦非高等法院管轄第一審之案件，而被告沈騰淼
    於準備程序中就被訴事實已為有罪之陳述，經本院告知簡式
    審判程序之旨，並聽取被告沈騰淼與公訴人之意見後，本院
    乃依刑事訴訟法第273 條之1 第1 項規定，裁定行簡式審判
    程序，合先敘明。
貳、事實認定方面
一、上揭事實業據被告沈騰淼於本院審理時坦承不諱（見本院10
    0 年度易緝字第54號卷第15頁背面、第16頁背面），核與證
    人劉得民、邱憲忠、彭春淵、證人即同案被告劉明昌證述之
    情節相符（各見臺灣桃園地方法院檢察署98年度偵字第2851
    2 號偵查卷宗第5 頁至第7 頁、第18頁至第20頁、第23頁至
    第25頁、第26頁至第27頁、第28頁至第30頁、第48頁至第49
    頁、第73頁至第74頁，本院99年度易字第579 號卷第64頁至
    第66頁、第67頁至第70頁、第72頁）相符，並有卷附桃園縣
    政府警察局平鎮分局刑案現場示意圖、刑案現場照片可資佐
    證（見同上偵卷第57頁至第59頁），堪認被告沈騰淼前揭具
    任意性之自白核與事證相符，洵為信實，可以採信。
二、再按刑法第321 條第1 項第3 款之攜帶兇器竊盜罪，係以行
    為人攜帶兇器竊盜為其加重條件，此所謂兇器，其種類並無
    限制，凡客觀上足對人之生命、身體、安全構成威脅，具有
    危險性之兇器均屬之，且祇須行竊時攜帶此種具有危險性之
    兇器為已足，並不以攜帶之初有行兇之意圖為必要（最高法
    院79年台上字第5253號判例意旨參照）。查本件被告沈騰淼
    及共犯劉明昌共同竊得之貨車電瓶原係以螺絲2 顆及鐵架固
    定於前開自用小貨車駕駛座後方，而於本案發生前，該貨車
    電瓶未曾掉落過，亦未曾更換過貨車電瓶，且該貨車電瓶都
    正常使用，也都確實固定在電瓶架子上等節，業據證人劉得
    民於本院審理時證述（見本院100 年度易字第579 號卷第67
    頁）屬實，且依一般經驗法則，被害人劉得民係自他處駕車
    前往上址「味全轉運倉庫」等待買水，則倘若其所駕駛之上
    開自用小貨車有螺絲斷裂之情形，該貨車電瓶於駕駛途中，
    即可能因路面顛簸或行車過快而掉落，應無順利抵達上址「
    味全轉運倉庫」之可能，是堪認本件被害人劉得民所有之自
    用小貨車上用以固定貨車電瓶之螺絲2 顆，確為被告沈騰淼
    及共犯劉明昌共同破壞乙節，至為灼明。另稽之證人劉得民
    於本院審理時結稱：貨車電瓶架子上面的螺絲直徑大約2 釐
    米至3 釐米，材質是鐵的，伊後來檢視電瓶及架子上面都是
    光亮的切面，而且都是新的損害狀況，因此伊判斷係遭剪刀
    剪斷等語（見本院100 年度易字第579 號卷第69頁背面、第
    70頁背面）明確，是上開自用小貨車固定貨車電瓶之螺絲厚
    度既為2 至3 釐米，且材質為鐵製，又前開貨車電瓶之電線
    亦遭切斷，是苟非以剪刀剪斷，自無可能產生光亮之切面，
    堪認被告沈騰淼及共犯劉明昌於案發當時所持用以竊取上開
    貨車電瓶應係剪刀無疑。則該剪刀得以剪裂鐵製且厚度非薄
    之螺絲2 枚，可見該剪刀當質地堅硬，足認該剪刀客觀上足
    對人之生命、身體、安全構成威脅，係具有危險性之兇器無
    疑。又因證人劉得民證稱其於案發當時未見被告劉明昌及沈
    騰淼之身上或現場有其他之工具（見本院100 年度易字第57
    9 號卷第69頁背面），另遍查卷內事證，亦無其他事證可認
    本件被告沈騰淼及共犯劉明昌所持用以竊取被害人劉得民所
    有之貨車電瓶之剪刀究有幾把，依有疑惟利被告之原則，應
    認本件被告劉明昌及沈騰淼所持用以竊取被害人劉得民所有
    之貨車電瓶之剪刀為1 把。
三、綜上所述，被告沈騰淼如事實欄所示之犯行，已堪認定，應
    依法論科。
、論罪科刑方面
一、查本件被告沈騰淼行為後，刑法第321 條條文業於100 年1
    月26日修正公布，被告沈騰淼行為時之刑法第321 條規定：
    「犯竊盜罪而有左列情形之一者，處6 月以上、5 年以下有
    期徒刑：一、於夜間侵入住宅或有人居住之建築物、船艦或
    隱匿其內而犯之者。二、毀越門扇、牆垣或其他安全設備而
    犯之者。三、攜帶兇器而犯之者。四、結夥三人以上而犯之
    者。五、乘火災、水災或其他災害之際而犯之者。六、在車
    站或埠頭而犯之者（第1 項）。前項之未遂犯罰之（第2 項
    ）。」，而被告沈騰淼行為後之刑法第321 條修正為：「犯
    竊盜罪而有下列情形之一者，處6 月以上、5 年以下有期徒
    刑，得併科新臺幣10萬元以下罰金：一、侵入住宅或有人居
    住之建築物、船艦或隱匿其內而犯之者。二、毀越門扇、牆
    垣或其他安全設備而犯之者。三、攜帶兇器而犯之者。四、
    結夥三人以上而犯之者。五、乘火災、水災或其他災害之際
    而犯之者。六、在車站、埠頭、航空站或其他供水、陸、空
    公眾運輸之舟、車、航空機內而犯之者（第1 項）。前項之
    未遂犯罰之（第2 項）。」經比較刑法第321 條修正後結果
    ，並無有利被告沈騰淼之情形，是依刑法第2 條第1 項前段
    之規定，自應適用被告沈騰淼行為時之法律即修正前刑法第
    321 條之規定。
二、(一)核被告沈騰淼所為，係犯修正前刑法第321 條第1 項第3
    款之攜帶兇器竊盜罪。
  (二)公訴意旨雖認被告沈騰淼係犯刑法第320 條第1 項之竊盜罪
    ，惟經蒞庭公訴檢察官變更被告沈騰淼所為係犯刑法第321
    條第1 項第3 款之攜帶兇器之加重竊盜罪，依檢察一體原則
    ，本院自無庸變更起訴法條，附此說明。
  (三)另按竊盜罪既遂與未遂之區別，應以所竊之物已否移入自己
    權力支配之下為標準。若已將他人財物移歸自己所持，即應
    成立竊盜既遂罪。至其後將已竊得之物遺棄逃逸，仍無妨於
    該罪之成立（最高法院17年度上第509 號判例意旨參照）。
    是本件被告沈騰淼及共犯劉明昌既已剪斷貨車電瓶之固定螺
    絲及電線，並正搬運該貨車電瓶，自可認被害人劉得民所有
    之貨車電瓶已在被告沈騰淼及劉明昌權力支配之下，即應成
    立竊盜既遂罪，至被告沈騰淼及共犯劉明昌雖將已竊得之貨
    車電瓶遺棄逃逸，仍無妨於該罪之成立，附此敘明。
  (四)被告沈騰淼及共犯劉明昌就上開加重竊盜犯行，有犯意聯絡
    及行為分擔，為共同正犯。
  (五)被告沈騰淼前於91年間，因傷害案件，經本院於91年12月27
    日以91年度壢簡字第601 號判處有期徒刑4 月確定；復於92
    年間，另因違反毒品危害防制條例案件，經本院於92年9 月
    26日以92年度訴字第904 號判處有期徒刑8 月確定。前開二
    案之刑，再經本院於93年2 月10日以93年度聲字第217 號裁
    定定應執行刑為有期徒刑11月確定，其於92年12月30日入監
    服刑，於93年11月26日執行完畢出監，此有臺灣高等法院被
    告前案紀錄表1 份在卷足參，其受有期徒刑執行完畢後，5
    年內故意再犯本件有期徒刑以上之罪，為累犯，應依法加重
    其刑。
  (六)爰審酌被告沈騰淼正值壯年，竟不思正途獲取金錢，而以上
    開手法竊取他人財物，所為殊不值取，所竊得之財物即上開
    貨車電瓶，價值約為3,000 元至4,000 元，於被害人劉得民
    發覺後，被告沈騰淼及共犯劉明昌即將該貨車電瓶棄置現場
    ，而經被害人劉得民拾回，損害幸未擴大，被告沈騰淼於本
    院審理時已坦承犯行，態度良可，並考量被告沈騰淼品行、
    智識程度、生活狀況等一切情狀，爰量處如主文所示之刑。
  (七)未扣案之剪刀1 把，雖為被告沈騰淼及共犯劉明昌用以犯本
    件加重竊盜案件所用之物，然無積極事證可認係被告沈騰淼
    或共犯劉明昌所有之物，亦非屬違禁物，爰不為沒收諭知。
據上論斷，應依刑事訴訟法第284 條之1 、第273 條之1 第1 項
、第299 條第1 項前段，刑法第2 條第1 項前段、第28條、修正
前刑法第321 條第1 項第3 款、刑法第47條第1 項，判決如主文
。
本案經檢察官林郁芬到庭執行職務。
中    華    民    國    100    年    8    月    31    日
                  刑事第七庭  法  官  蔡羽玄
以上正本證明與原本無異。
如不服本判決，應於送達後10日內向本院提出上訴狀（應附繕本
），其未敘述上訴理由者，應於上訴期間屆滿後20日內，補提理
由書狀於本院，上訴於臺灣高等法院。
                              書記官  陳玉芳
中    華    民    國    100    年    8    月    31    日
附錄論罪科刑法條：
修正前刑法第321 條
犯竊盜罪而有左列情形之一者，處6月以上、5年以下有期徒刑：
一、於夜間侵入住宅或有人居住之建築物、船艦或隱匿其內而犯
    之者。
二、毀越門扇、牆垣或其他安全設備而犯之者。
三、攜帶兇器而犯之者。
四、結夥三人以上而犯之者。
五、乘火災、水災或其他災害之際而犯之者。
六、在車站或埠頭而犯之者。
前項之未遂犯罰之。